【裁判字號】    95,訴,2244
【裁判日期】    951003
【裁判案由】    強盜等
【裁判全文】
臺灣臺中地方法院刑事判決              95年度訴字第2244號
公  訴  人  台灣台中地方法院檢察署檢察官
被      告  丙○○
                    （
            丁○○
                      (
共      同
指定辯護人  本院公設辯護人  己○○
上列被告因強盜等案件，經檢察官提起公訴（九十五年度偵字第
一四四七五號），本院判決如下：
    主    文
丙○○意圖為自己不法之所有，攜帶兇器，以強暴至使不能抗拒
，而取他人之物，累犯，處有期徒刑柒年貳月，扣案之西瓜刀壹
支、鴨舌帽壹頂、口罩壹個（白線黑底方格）沒收；又竊盜，累
犯，處有期徒刑參月，扣案之鑰匙壹支沒收；又共同意圖為自己
不法之所有，攜帶兇器，以脅迫至使不能抗拒，而取他人之物，
累犯，處有期徒刑柒年貳月，扣案之西瓜刀壹支、安全帽貳頂（
鐵灰色、米白色各壹頂）、口罩貳個（白線黑底方格、黑色各壹
個）沒收；應執行有期徒刑玖年陸月，扣案之西瓜刀壹支、安全
帽貳頂（鐵灰色、米白色各壹頂）、鴨舌帽壹頂、口罩貳個（白
線黑底方格、黑色各壹個）、鑰匙壹支沒收。
丁○○共同意圖為自己不法之所有，攜帶兇器，以脅迫至使不能
抗拒，而取他人之物，處有期徒刑參年捌月，扣案之西瓜刀壹支
、安全帽貳頂（鐵灰色、米白色各壹頂）、口罩貳個（白線黑底
方格、黑色各壹個）沒收。
    犯罪事實
一、丙○○曾因妨害風化案件，經本院判處有期徒刑四月，於民
    國九十二年六月十八日執行完畢。仍不知悔改，復因缺錢花
    用，單獨意圖為自己不法之所有，於九十五年六月二十四日
    十六時四十分許，在台中市○區○○路一段一五六之七號前
    之人行地下道內，頭戴鴨舌帽，口戴白線黑底方格口罩，持
    客觀上可供兇器使用，具行兇危險性之西瓜刀一支，自後抵
    住乙○○脖子左側，以強暴至使乙○○不能抗拒，而強取乙○○掛在肩上之皮包一個（內有現金新台幣二千八百元、含
    SIM卡之行動電話一支、提款卡四張及國民身分證、駕駛執
    照、機車行車執照、健保卡各一張），得手後留下現金花用
    ，其餘物品丟棄。又單獨意圖為自己不法之所有，於九十五
    年七月二日二十三時許，在台中市○○區○○街七巷二四號
    前，以自備之鑰匙一支（手持處之塑膠材質呈六角形），竊
    取戊○○所使用之KZF-920號重型機車一輛。得手後騎乘該
    竊得之KZF-920號機車，與亦缺錢花用之丁○○約在台中市
    ○○路上之某OK便利超商前會合，謀議強盜他人財物（丙○○邀約丁○○並提議強盜，經丁○○同意），而基於意圖為
    自己不法所有之犯意聯絡，改由丁○○頭戴米白色安全帽、
    口戴黑色口罩，騎乘該竊得之KZF-920號機車，搭載頭戴鐵
    灰色安全帽、口戴白線黑底方格口罩、攜帶上開西瓜刀之丙○○，尋找作案目標，嗣於九十五年七月三日零時四十分許
    ，在台中市○區○○路一段十五號前，發現甲○○甫停好機
    車，丙○○即指示丁○○騎乘該KZF- 92 0號機車至甲○○
    附近停車，並負責把風接應，由丙○○持上開西瓜刀下車指
    向甲○○臉部，喝令稱「皮包給我，皮包給我就好了」，以
    脅迫至使甲○○不能抗拒，而強取甲○○掛在肩上之皮包一
    個（內有現金新台幣一千元、黑色短皮夾一個、行動電話一
    支、鑰匙一串及金融卡、健保卡、機車行車執照各一張），
    得手後由丁○○騎乘該KZF-920號機車搭載丙○○逃逸時，
    適為執行防搶肅竊勤務之員警發現，自後追逐至台中市○○
    街二二八號前予以逮捕，並扣得丙○○所有西瓜刀一支、安
    全帽一頂（鐵灰色）、鴨舌帽一頂、口罩一個（白線黑底方
    格）、鑰匙六支（包括竊車之鑰匙一支）及丁○○所有安全
    帽一頂（米白色）、口罩一個（黑色），及起出丙○○竊得
    之KZF-920號機車及二人甫強盜得手之皮包一個（已發還戊○○、甲○○）。
二、案經台中市警察局第一分局報請台灣台中地方法院檢察署檢
    察官偵查起訴。
    理    由
一、上揭犯罪事實，業據被告丙○○、丁○○坦承不諱，核與被
    害人乙○○、戊○○、甲○○分別於警訊、偵查中指述之情
    節相符，並有西瓜刀一支、安全帽二頂（鐵灰色、米白色各
    一頂）、鴨舌帽一頂、口罩二個（白線黑底方格、黑色各一
    個）、鑰匙一支（手握處呈六角形部分）扣案，及扣押物品
    目錄表、員警職務報告、贓物認領保管單、贓物暨現場照片
    附卷可稽，事證明確，被告等犯行均堪認定。
二、核被告丙○○所為，係犯刑法第三百三十條第一項之加重強
    盜二罪及同法第三百二十條第一項之竊盜一罪；被告丁○○
    所為，係犯同法第三百三十條第一項之加重強盜一罪。被告
    丙○○、丁○○就強盜被害人甲○○部分，二人間有犯意聯
    絡及行為分擔，為共同正犯。又被告陳俊岦曾因妨害風化案
    件，經本院判處有期徒刑四月，於九十二年六月十八日執行
    完畢（見卷附台灣高等法院被告前案紀錄表），五年以內故
    意再犯有期徒刑以上之強盜罪及竊盜罪，均為累犯，應依刑
    法第四十七條第一項之規定加重其刑，而其所犯上開三罪間
    ，犯意各別，應予分論併科。再被告丁○○除曾因施用毒品
    案件，經送觀察、勒戒外，並無其他不良前科，因缺錢花用
    ，一時失慮，受邀參與強盜被害人甲○○財物，僅係負責把
    風接應工作，致罹最輕本刑為有期徒刑七年之加重強盜罪，
    縱科以最輕法定刑猶嫌過重，犯罪之情狀尚可憫恕，應依刑
    法第五十九條規定減輕其刑。爰分別審酌被告丙○○已有妨
    害風化前科，仍不知悔改，被告丁○○除曾因施用毒品案件
    ，經送觀察、勒戒外，並無其他不良前科，持刀強盜他人財
    物、竊取他人機車，危害社會治安，事後均坦承上情，態度
    尚佳，及其犯罪動機、目的、手段、所生損害等一切情狀，
    各處以如主文所示之刑，被告丙○○部分並定其應執行之刑
    。扣案之被告丙○○所有西瓜刀一支、鴨舌帽一頂、口罩一
    個（白線黑底方格），係供其單獨強盜所用；而被告丙○○
    所有上開西瓜刀一支、口罩一個及安全帽一頂（鐵灰色）、
    被告丁○○所有安全帽一頂（米白色）、口罩一個（黑色）
    ，係供二人共同強盜所用；另被告丙○○所有鑰匙一支（手
    持處之塑膠材質呈六角形部分），係供其竊盜所用，均應依
    刑法第三十八條第一項第二款之規定宣告沒收。
據上論斷，應依刑事訴訟法第二百九十九條第一項前段，刑法第
二十八條、第三百三十條第一項、第三百二十條第一項、第五十
九條、第五十一條第五款、第九款、第三十八條第一項第二款，
刑法施行法第一條之一，判決如主文。
中    華    民    國    95    年    10    月    3     日
                  台灣台中地方法院刑事第八庭
                          審判長法  官  朱光國
                                法  官  洪俊誠
                                法  官  鍾堯航
上正本證明與原本無異。
如不服本判決，應於送達後十日內向本院提出上訴狀（須附繕本
），上訴於台灣高等法院台中分院。
                                書記官  吳淑願
中    華    民    國    95    年    10    月    3     日
附錄論罪科刑法條
刑法第三百二十條第一項：
意圖為自己或第三人不法之所有，而竊取他人之動產者，為竊盜
罪，處五年以下有期徒刑、拘役或五百元以下罰金。
刑法第三百三十條第一項：
犯強盜罪而有第三百二十一條第一項各款情形之一者，處七年以
上有期徒刑。


司法院資訊處製作；財團法人民間司法改革基金會備份。
